【裁判字號】    98,抗,80
【裁判日期】    980317
【裁判案由】    禁止接見及通信之處分
【裁判全文】
臺灣高等法院高雄分院刑事裁定            98年度抗字第80號
抗 告人 即
被      告  甲○○
                    現羈押於臺灣高雄看守所
上列抗告人因禁止接見及通信之處分案件，不服臺灣高雄地方法
院中華民國98年2 月11日裁定（98年度偵聲字第66號），提起抗
告，本院裁定如下：
    主  文
原裁定撤銷，發回臺灣高雄地方法院。
    理  由
一、本件抗告意旨略以：(一)本件被告因製造毒品案件，前經檢察
    官認其涉犯毒品危害防制條例第4 條第3 項之製造第三級毒
    品罪，嫌疑重大，尚有共犯林進捷未到案，被告與同案被告
    許吉定供述不一，有事實足認有勾串之虞，聲請羈押並禁止
    接見通信。惟被告甲○○經訊問已坦承犯行，而共犯林進捷
    是否共同涉犯本罪，乃應審酌是否以林進捷為犯罪嫌疑人予
    調查訊問，斟酌其有無與共犯、證人勾串及有無予以羈押必
    要問題，而非以共犯林進捷尚未到案，即認被告與共犯串供
    之虞。(二)又被告已提供林進捷之聯絡電話並聲請檢察官調閱
    其資料，以便追查林進捷，應認被告與林進捷之立場對立，
    又被告既主動提供線索供檢察官調查，即無有勾串共犯林進
    捷之可能，且現時遭羈押於看守所之被告，於家屬及律師會
    客時均有錄音、錄影設備，是被告亦無有勾串證人之可能，
    原裁定未予審酌被告並無勾串之情形下，裁定准許檢察官聲
    請對被告禁止接見通信，應有違誤，爰於法定期間提起抗告
    ，惠予撤銷原裁定，另為適法裁定等語。
三、按管束羈押之被告，應以維持羈押之目的及押所之秩序所必
    要者為限。被告得自備飲食及日用必需物品，並與外人接見
    、通信、受授書籍及其他物件。但押所得監視或檢閱之。法
    院認被告為前項之接見、通信及受授物件有足致其脫逃或湮
    滅、偽造、變造證據或勾串共犯或證人之虞者，得依檢察官
    之聲請或依職權命禁止或扣押之，刑事訴訟法第105 條第1
    項、第2 項固定有明文。依上開規定，可見法院對被告裁定
    禁止接見、通信時，應以被告有脫逃或湮滅、偽造、變造證
    據或勾串共犯或證人之虞者，始得為之至明。
四、經查，本件被告涉犯毒品危害防制條例案件，原審法院於98
    年1 月17日訊問被告時，被告就犯罪事實已坦承不諱，此有
    該日訊問筆錄可參（見原審98年度聲羈字第53號卷第4 頁）
    ，訊問後法官諭知被告犯嫌重大，且共犯林進捷尚未到案，
    有勾串共犯或湮滅證據之虞，有羈押事由，准以新台幣25萬
    元交保，限制住居於於基隆市○○路259 巷34之1 號2 樓，
    覓保無著則行羈押等語（見原審98年度聲羈字第53號卷第1
    頁反面、第4 頁反面）。然因被告於該日覓無保，經原審改
    諭知予以羈押，此亦有原審法警報告單在卷可稽（見原審98
    年度聲羈字第53號卷第9 頁）。依上所見，原審既諭知被告
    以25萬元交保，並限制住居，顯認被告並無羈押必要至明。
    嗣原審於98年2 月11日又依檢察官聲請，以尚有共犯林進捷
    及綽號「長腳」等人未到案，又被告於98年1 月21日借提時
    之供述與同年2 月6 日偵查中之證述，差異甚大，足認有湮
    滅證據及勾串共犯之虞，依刑事訴訟法第105 條第3 項前段
    規定，裁定被告禁止接見、通信。然(一)原審98年1 月17日之
    訊問筆錄內容，除未敘明被告涉犯何罪？有何事實足認被告
    有勾串共犯之虞？均未加以說明，理由已有欠缺。(二)原審98
    年1 月17日之押票亦僅在羈押理由勾選「有事實足認為有湮
    滅、偽造、變造證據或勾串共犯或證人之虞」，亦未就被告
    有何事實足認有湮滅、偽造、變造證據或勾串共犯或證人之
    虞加以說明，亦屬理由不備。(三)本件被告就犯罪事實已於原
    審訊問時坦承，雖其後於偵查中供述不一，然此僅係被告供
    述是否可信問題，檢察官本應加以舉證調查，此應非禁止被
    告接見、通信之事由。(四)至於共犯「林進捷」或綽號「長腳
    」之人尚未到案，乃應審酌是否渠等為犯罪嫌疑人予調查訊
    問，並斟酌其有無與共犯、證人勾串及有無予以羈押之必要
    問題，被告就犯罪事實既已坦承，尚難以共犯林進捷、綽號
    「長腳」之人尚未到案，即為被告與共犯林進捷、綽號「長
    腳」有勾串之虞之認定。(五)另原審裁定駁回被告具保停止羈
    押之聲請，亦經本院以98年度抗字第81號撤銷發回，是被告
    是否有羈押之原因與必要性猶未確定，原審准檢察官聲請，
    遽對被告裁定禁止接見、通信亦有未洽。(六)綜上所述，本件
    原審裁定被告禁止接見、通信，既有上開諸多可議之處，從
    而被告提起抗告，指摘原裁定不當，即有理由，應由本院將
    原裁定予以撤銷發回，另為適法之裁判。
五、據上論斷，依刑事訴訟法第413條，裁定如主文。
中    華    民    國    98    年    3     月    17    日
                  刑事第八庭    審判長法  官  洪兆隆
                                      法  官  李政庭
                                      法  官  陳志銘
以上正本證明與原本無異。
不得再抗告。
中    華    民    國    98    年    3     月    17    日
                                      書記官  黃琳群


司法院資訊處製作；財團法人民間司法改革基金會備份。
